

MANSILLA PABLO EMANUEL

Parera 5671

**** 3425112918

@ mansillapablo670@gmail.com

Referencias

Julio gomez - Juliogomezcocinero Gastronomico 3425035644

Información Personal

Fecha de nacimiento : 27/12/1984

Estado civil : Soltero

Nacionalidad : Argentino

Objetivo

Conseguir un puesto de trabajo que me permita aplicar mis experiencias y conocimientos en mi sector y en las distintas áreas de la empresa, para así desarrollarme profesionalmente para el buen desempeño de las funciones asignadas.

Experiencia Profesional

Cinter 2010 - 2015

Operario calificado

Armado de estructuras, lectura de planos, soldado

Fiquim 2005 - 2009

Empleado

Preparación de productos, ej: suavizante, detergente; envasado del mismo, atención al cliente, reparto

Complejo UNL ATE 2023 - 2024

Ayudante de cocina

Predio UNL ATE Y FACULTAD DE CIENCIAS ECONÓMICAS: Ayudante de cocina, elaboración, sanfuchero, pizzero, menús del día, limpieza, mantenimiento de deposito

Particular 2019 - 2024

Varios

Ayúdante albañilería, jardinería en cantry- EL PASO, 2 LAGUNAS ECT, mozo, cadete, atención al cliente, mantenimiento de depósito, repositor, limpieza de domicilio, -acompañante del adulto mayor y la niñez (secretaría de la niñez), elaboraciónes,.

Educación

Raquel negro 1052 2016

Bachiller

8/7